---
title: "herbicidas"
author: "Maxwel Coura Oliveira"
date: "5/26/2020"
output: html_document
---

```{r include=FALSE}
library(tidyverse)
library(purrr)
library(ggrepel)
```

```{r include=FALSE}
data <- read_tsv("todos_herbicidas.txt")
```

```{r}
dt <- data %>% 
  unite("soja", contains("soja"), na.rm = TRUE, remove = TRUE) %>% 
  unite("milho", contains("milho"), na.rm = TRUE, remove = TRUE) %>% 
  unite("algodão", contains("algodão"), na.rm = TRUE, remove = TRUE) %>% 
  unite("sorgo", contains("sorgo"), na.rm = TRUE, remove = TRUE) %>% 
  unite("café", contains("café"), na.rm = TRUE, remove = TRUE) %>% 
  unite("arroz", contains("arroz"), na.rm = TRUE, remove = TRUE) %>% 
  unite("trigo", contains("trigo"), na.rm = TRUE, remove = TRUE) %>% 
  unite("feijão", c("feijão", "Feijão_spd"), na.rm = TRUE, remove = TRUE) %>% 
  unite("cana", contains("cana"), na.rm = TRUE, remove = TRUE) %>%   
  unite("aveia_preta", matches("aveia_preta"), na.rm = TRUE, remove = TRUE) %>%  
  unite("pastagem", contains("pastagem"), na.rm = TRUE, remove = TRUE) %>%  
  unite("manejo_outonal", matches("manejo_outonal"), na.rm = TRUE, remove = TRUE) %>%  
  unite("citros", contains("citros"), na.rm = TRUE, remove = TRUE) %>%  
  unite("eucalipto", contains("eucalipto"), na.rm = TRUE, remove = TRUE) %>% 
  unite("pinus", contains("pinus"), na.rm = TRUE, remove = TRUE) %>% 
  unite("batata", c("batata_dessecação", "batata"), na.rm = TRUE, remove = TRUE) %>% 
  unite("aveia", c("aveia", "aveia_1"), na.rm = TRUE, remove = TRUE) %>%
  unite("centeio", c("centeio", "centeio_1"), na.rm = TRUE, remove = TRUE) %>%  unite("seringueira", contains("seringueira"), na.rm = TRUE, remove = TRUE) 
```






```{r}
nd <- dt %>% 
  pivot_longer(cols = soja:tratamento_do_solo, names_to = "culturas", 
               values_to = "bula") %>% 
  mutate(`dose_(g/L)_(g/kg)` = gsub(",", ".", `dose_(g/L)_(g/kg)`))
```


```{r}
nd <- nd %>% 
  mutate(bula = ifelse(bula == "x_x" | bula == "x", "x", NA)) %>% 
  filter(bula == "x") %>% 
  filter(Formulacao != "NA") %>% 
  mutate(Formulacao = str_to_lower(Formulacao, locale = "pt")) %>% 
  filter(Formulacao != "micro-granulado (mg)")
```


```{r}
nd %>% 
  group_by(culturas) %>% 
  summarise(Freq = n()) %>% 
  filter(Freq > 50) %>% 
  mutate(Percentage = round(Freq / nrow(nd) *100, 1)) %>% 
  arrange(desc(Freq)) %>% 
  ggplot(aes(x=reorder(culturas, Freq), y=Freq, fill=Freq)) + geom_bar(stat="identity") + coord_flip() +
  theme_bw() +
  geom_label(aes(label=Freq), fill="white", size=3, hjust=0.5) +
  theme(legend.position = "none") +
  labs(y="Quantidade", x="", caption= "Fonte: Agrofit | Figura: Maxwel C Oliveira") +
  ggsave("culturas.png", height = 6, width = 6)
```


```{r}
pattern <- "(?<=\\().+?(?=\\))" #regex to remove words in parenthesis of formulations

nd <- nd %>% 
  mutate(form_sigla = as.character(str_extract_all(Formulacao, pattern))) %>% 
mutate(form_tipo = ifelse(form_sigla == "wg" | form_sigla == "wp" | form_sigla == "sp" | form_sigla == "gr" | form_sigla == "gr", "seco",                                   "líquido")) %>% 
  mutate(dose_gkg = ifelse(form_tipo == "seco", 
                           `dose_(g/L)_(g/kg)`, NA)) %>% 
  mutate(dose_gL = ifelse(form_tipo == "líquido", `dose_(g/L)_(g/kg)`, NA))
```


```{r}
pattern <- "\\(([^)]+)\\)" #unnesting ia

nd <- nd %>%  
  mutate(ia_1 = str_split(ingrediente, pattern, simplify = TRUE)[,1],
         ia_2 = str_split(ingrediente, pattern, simplify = TRUE)[,2],
         ia_3 = str_split(ingrediente, pattern, simplify = TRUE)[,3],
         ia_2 = str_split(ia_2, " \\+ ", simplify = TRUE)[,2],
         ia_3 = str_split(ia_3, " \\+ ", simplify = TRUE)[,2])
```



```{r}
nd %>% 
  group_by(culturas, ingrediente) %>% 
  summarise(Freq = n()) %>% 
  summarise(Unique = n_distinct(ingrediente)) %>% 
  arrange(desc(Unique)) %>% 
  ggplot(aes(x=reorder(culturas, Unique), y=Unique, fill=Unique)) + 
 geom_bar(stat="identity") + coord_flip() +
  theme_bw() +
  geom_label(aes(label=Unique), fill="white", size=2, hjust=0.5) +
  theme(legend.position = "none") +
  labs(y="Quantidade de ia unico", x="") +
  ggsave("Unique.pdf", height = 15, width = 10)
```


ia_1 = contains("tepraloxidim") | contains(ia_1 == "setoxidim" | contains(ia_1 == contains("profoxidim" | ia_1 == contains("cletodim" | ia_1 == contains("quizalofope-P-etílico" | ia_1 == contains("haloxifope-P-metílico" | ia_1 == "quizalofope-P-etilico" |ia_1 == "fluazifope-P-butil" | ia_1 == contains("propaquizafope" | ia_1 == contains("cialofope-butílico"| ia_1 = =contains( "clodinafope-propargilco", "A",



# Selecionando 

```{r}
mandioquinha <- nd %>% 
  filter(culturas == "mandioquinha-salsa") %>% 
  select(produto_comercial, ingrediente, culturas)

write_excel_csv(mandioquinha, "mandioquinha-salsa.csv")
```

```{r}
write = function(x) {
  nd %>% 
  mutate_if(is.character, as_factor) %>% 
  select(produto_comercial, ingrediente, culturas) %>% 
  filter(x == "x")
  
write_excel_csv(mandioquinha, "mandioquinha-salsa.csv")
  
}

```

# Culturas de inverno

```{r}
17+8
```


```{r}
library(scales)
library(ggrepel)
pastagem <- nd %>% 
  filter(culturas == "pastagem") %>% 
  group_by(ingrediente, produto_comercial) %>% 
  count() %>% 
  arrange(desc(n))
pastagem
```




# Culturas de inverno

```{r}
library(scales)
library(ggrepel)
inverno <- nd %>% 
  filter(culturas == "aveia_preta" | culturas == "trigo" | culturas == "centeio" | culturas == "cevada" | culturas == "triticale" | culturas == "aveia") %>% 
  group_by(ia_1) %>% 
  count() %>% 
  ungroup(ia_1) %>% 
  add_tally(name = "nn") %>% 
  mutate(perc = round((n/nn) *100, 0)) %>% 
  arrange(desc(perc))
inverno
```


```{r}
nd %>% 
  group_split(culturas) -> list_of_dfs
```

```{r}
list_of_dfs %>%
  purrr::map(~pull(.,culturas)) %>% # Pull out Species variable
  purrr::map(~as.character(.)) %>% # Convert factor to character
  purrr::map(~unique(.)) -> names(list_of_dfs) # Set this as names for list members

names(list_of_dfs)
```

```{r}
library(writexl)
list_of_dfs %>%
  writexl::write_xlsx(path = "../Herbicidas_BR.xlsx")
```

```{r}
# Step 1
# Define a function for exporting csv with the desired file names and into the right path
output_csv <- function(data, names){ 
    folder_path <- "../Herbicidas_BR"
    
    write_csv(data, paste0(folder_path, "test-excel-", names, ".csv"))
  }

# Step 2
list(data = list_of_dfs,
     names = names(list_of_dfs)) %>% 
  
# Step 3
  purrr::pmap(output_csv) 
```

# Olericolas

```{r}
nd %>% 
  filter(culturas == "mandioquinha-salsa")
```

 
```{r}
olericolas <- nd %>% 
  filter(culturas == "alho" | culturas == "batata-doce" | culturas == "cebola" | culturas            == "cenoura" | culturas == "batata" | culturas == "batata-salsa" | culturas ==             "batata_yacon" | culturas == "salsa" | culturas == "coentro" | culturas ==                 "gengibre" | culturas == "coentro" | culturas == "inhame" | culturas ==                    "mandioca" | culturas == "melancia" | culturas == "beterraba" | culturas ==                "berinjela" | culturas == "nabo" | culturas == "rabanete" | culturas == "alfafa"           | culturas == "alface" | culturas == "brocolis" | culturas == "couve-flor" |               culturas == "escarola" | culturas == "espinafre" | culturas == "repolho" |                 culturas == "ervilha" | culturas == "jiló" | culturas == "lentilha" | culturas ==           "melão" | culturas == "morango" | culturas == "pimenta" | culturas == "pimentão"           | culturas == "quibo" | culturas == "tomate" | culturas == "mandioquinha-salsa") %>%
  mutate(class = ifelse(culturas == "alho" | culturas == "batata" | culturas == "batata-doce" | culturas == "batata_yacon" | culturas == "beterraba" | culturas == "cebola" | culturas == "cenoura" | culturas == "inhame" | culturas == "mandioquinha-salsa" | culturas == "mandioca" | culturas == "nabo" | culturas == "rabanete", "tuberosas", 
         ifelse(culturas == "alface" | culturas == "alfafa" | culturas == "brocolis" | culturas == "couve-flor" | culturas == "escarola" | culturas == "espinafre" | culturas == "coentro" | culturas == "repolho" | culturas == "salsa", "herbáceas", 
                ifelse(culturas == "ervilha" | culturas == "gengibre" | culturas == "berinjela" | culturas == "jiló" | culturas == "lentilha" | culturas == "melancia" | culturas == "melão" | culturas == "morango" | culturas == "pimenta" | culturas == "pimentão" | culturas == "quiabo" | culturas == "tomate", "frutos", NA))))
  
  
```


```{r}
oler <- olericolas  %>% 
  group_by(culturas, class) %>% 
  summarise(Freq = n()) %>% 
  arrange(desc(Freq)) %>% 
  filter(culturas != "batata-salsa") 

  ggplot(oler, aes(x=reorder(class, Freq), y=Freq, fill=class)) + #geom_bar(stat="identity") +      
  coord_flip() + ylim(0,80) +
   geom_point(alpha=0.3) + geom_boxplot(width=0.5) +
  theme_bw() + 
    scale_fill_brewer(palette = "Set2") +
    geom_label_repel(data = subset(oler, Freq > 50 & class == "tuberosas"), aes(label=culturas),
                box.padding   = 0.35, nudge_y = 3,
                  point.padding = 0.8,
                  segment.color = 'red', size=4, fill="white") +
    geom_label_repel(data = subset(oler, Freq > 20 & class == "frutos"), aes(label=culturas),
                box.padding   = 0.35, nudge_y = 3,
                  point.padding = 0.8,
                  segment.color = 'red', size=4, fill="white") +
    geom_label_repel(data = subset(oler, Freq > 10 & class == "herbáceas"), aes(label=culturas),
                box.padding   = 0.35, nudge_y = 4, nudge_x = 0,
                  point.padding = 0.8,
                  segment.color = 'red', size=4, fill="white") +
  theme(legend.position = "none", panel.grid = element_blank(),
                  panel.grid.major = element_blank(), 
        panel.grid.minor = element_blank(),
        panel.background = element_rect(fill = "transparent",colour = NA),
        plot.background = element_rect(fill = "transparent",colour = NA)) +
  labs(y="# de produtos comerciais registrados", x="") +
    theme(axis.text=element_text(size=16, color="black"), 
        axis.title=element_text(size=18,face="bold")) +
  ggsave("Olericolas.pdf", dpi=600, bg = "transparent")
```




```{r}
oler_1 <- olericolas  %>% 
  filter(culturas != "batata-salsa") %>% 
  filter(ia_2 == "") %>% 
  select(culturas, class, ia_1) %>% 
      mutate(ia_1 = factor(ia_1, 
                           levels = c("cletodim ", "flumioxazina ", "metribuzim ", "dicloreto de paraquate ", "Glufosinato - sal de amônio ", "fluazifope-P-butilico ", "linurom ", "clomazona ", "glifosato-sal de potássio ", "pendimetalina ", "trifluralina ", "quizalofope-P-etilico ", "Dibrometo de diquate ", "carfentrazona-etilica ", "Paraquate ", "fenoxaprope-P-etilico ", "Ametrina ", "saflufenacil ", "oxidiazona ", "Metam-sodico ", "isoxaflutol ", "ioxinil ", "piraflufem ", "oxifluorfem ", "metolacloro ", "metamitrona ", "glifosato-sal de amônio ", "glifosato ", "flazasulfurom ", "diurom ", 	"oxadiazona "), 
                       labels = c("cletodim", "flumioxazina", "metribuzim", "dicloreto de paraquate", "glufosinato - sal de amônio", "fluazifope-P-butílico", "linurom", "clomazona", "glifosato-sal de potássio", "pendimetalina", "trifluralina", "quizalofope-P-etilico", "dibrometo de diquate", "carfentrazona-etilica", "paraquate", "fenoxaprope-P-etilico", "ametrina", "saflufenacil", "oxidiazona", "metam-sodico", "isoxaflutol", "ioxinil", "piraflufem", "oxifluorfem", "metolacloro", "metamitrona", "glifosato-sal de amônio", "glifosato", "flazasulfurom", "diurom", "oxadiazona"))) %>% 
  group_by(class, ia_1) %>% 
  summarise(Freq = n()) %>% 
  arrange(desc(Freq))
```
f7f7f7

```{r}
ggplot(oler_1, aes(x=reorder(ia_1, Freq), y=Freq, fill=Freq)) +
  geom_bar(stat="identity", fill="#F9E79F", color="black") +      
  coord_flip() + facet_grid(~class) +
  theme_bw() +
    theme(legend.position = "none", panel.grid = element_blank(),
          panel.grid.major = element_blank(), 
        panel.grid.minor = element_blank(),
        panel.background = element_rect(fill = "transparent",colour = NA),
        plot.background = element_rect(fill = "transparent",colour = NA)) +
  labs(y="# de ia em produtos comerciais registrados", x="") +
    theme(axis.text=element_text(size=10, color="black"), strip.text = element_text(size=12,face="bold"),
        axis.title=element_text(size=12,face="bold")) +
  ggsave("Olericolas_IA.pdf", dpi=600, bg = "transparent")
```

